---
title: "HW 1_ Fam_data vis"
output: html_document
date: "2023-11-05"
---

```{r setup, include=FALSE}
knitr::opts_chunk$set(echo = TRUE)
```

```{r}
library(tidyverse)
library(readxl)
library(openxlsx)
library(dplyr)
library(ggplot2)
library(ggpubr)
library(nortest)
library(skimr)
library(flextable)
library(ggbeeswarm)

```

```{r}
insurance_cost <- read_csv("insurance_cost.csv")
View(insurance_cost)
head(insurance_cost)
```

```{r}
insurance_cost %>%
  glimpse()
```
# Задание 2 Выведите гистограммы всех нумерических переменных.
```{r}
insurance_cost %>%
  select(where(is.numeric)) %>%
  names() -> n


graphs <- lapply(n,
          function(x){
          insurance_cost %>%
          ggplot() +
          geom_histogram(aes(x = insurance_cost[[x]]),
          color = "black", fill = "pink") +
          theme_bw() +
          ggtitle(x) +
          xlab("values")
         })
plot <- ggarrange(plotlist = graphs, nrow = 1, ncol = 1)

plot
```

```{r}
charges_mean <- round(mean(insurance_cost$charges),1)
charges_median <- round(median(insurance_cost$charges),1)

insurance_cost %>%
  ggplot( aes(x=charges)) +
    geom_density(fill="lightblue", color="darkblue", alpha=0.8) +
    ggtitle("Charges density") +
    labs(x = "Charges", y = "Density") + 
    geom_vline(aes(xintercept = charges_mean), color="blue", linetype="dashed", size=1) +
      annotate("text", x = 20000, y = 0,0005, color='blue', 
             label=paste0("Mean=", charges_mean)) +
    geom_vline(aes(xintercept = charges_median), color ='red') +
      annotate("text", x = 4000, y = 0,0006, color ='red', label=paste0("Median=", charges_median)) +
    theme_bw() -> density_plot
density_plot
```


```{r}
insurance_cost %>%
  select(c(sex, smoker, region)) %>%
  names() -> b


boxplot_graphs<- lapply(b,
                          function(x){
                            insurance_cost %>%
                              ggplot() +
                              geom_boxplot(aes(x = insurance_cost[[x]], y = `charges`),
                                          color = "black", fill = "pink") +
                              theme_grey() +
                              ggtitle(x) +
                              xlab(x)
                          })
boxplot <- ggarrange(plotlist = boxplot_graphs, nrow = 1, ncol = 1)

boxplot
```

```{r}
boxplot2 <- ggarrange(plotlist = boxplot_graphs, nrow = 1, ncol = 3, widths=c(1, 1, 2))

plots_density_boxplots <- ggarrange(density_plot, boxplot2, nrow = 2, ncol = 1)

plots_density_boxplots
```

```{r}
charges_mean <- round(mean(insurance_cost$charges),1)
charges_median <- round(median(insurance_cost$charges),1)

insurance_cost %>%
  ggplot( aes(x=charges)) +
    geom_density(fill="lightblue", color="darkblue", alpha=0.8) +
    ggtitle("Charges density") +
    labs(x = "Charges", y = "Density") + 
    geom_vline(aes(xintercept = charges_mean), color="blue", linetype="dashed", size=1) +
      annotate("text", x = 20000, y = 0,0005, color='blue', 
             label=paste0("Mean=", charges_mean)) +
    geom_vline(aes(xintercept = charges_median), color ='red') +
      annotate("text", x = 4000, y = 0,0006, color ='red', label=paste0("Median=", charges_median)) +
    facet_grid(. ~ region) +
    theme_bw()
```

```{r}
insurance_cost %>%
  ggplot(aes(x=age, y=charges)) +
    geom_point() +
    xlab("age") +
    ylab("charges") +
    ggtitle("Age + Charges") +
    theme(axis.title.x = element_text(size=14)) +
    theme_bw()

```

```{r}
insurance_cost %>%
  ggplot(aes(x=age, y=charges)) +
    geom_point() +
    geom_smooth(method=lm) +
    xlab("age") +
    ylab("charges") +
    ggtitle("Age + Charges") +
    theme(axis.title.x = element_text(size=14)) +
    theme_bw()



```

```{r}

insurance_cost %>%
  ggplot(aes(x=age, y=charges)) +
    geom_point() +
    geom_smooth(method=lm, aes(group = smoker)) +
    xlab("age") +
    ylab("charges") +
    ggtitle("Age + Charges") +
    theme(axis.title.x = element_text(size=14)) +
    theme_bw()
```


```{r}
insurance_cost %>%
  ggplot(aes(x=bmi, y=charges)) +
    geom_point() +
    geom_smooth(method=lm, aes(group = smoker)) +
    xlab("BMI") +
    ylab("charges") +
    ggtitle("BMI + Charges") +
    theme(axis.title.x = element_text(size=14)) +
    theme_bw()


```

Вопрос: Есть ли различия в рарсходях между женщинами с детьми и без

Выбор типа графика: требуется визуализировать 2 группы (по категориальной переменной) для 1 количественной переменной. С помощью density plot можно визуально оценить, одинаковое ли расходы в выбранной популяции для женщин с детьми и без
```{r}
insurance_cost %>%
  filter(sex == "female") %>%
  mutate(kids = ifelse((children > 0), 'yes', 'no')) %>%
  ggplot() +
  geom_density(aes(x = charges, fill = kids), 
               alpha = 0.5)+
  ggtitle("Charges density in women with or without children") +
  theme_minimal()
```

 
 